最高法院刑事判決　　　　　　　　　　　　　　　八十六年度台上字第二二六四號
　　上訴人　甲○○
右上訴人因擄人勒贖案件，不服台灣高等法院中華民國八十五年十月八日第二審判決
（八十五年度上訴字第三六一八號，起訴案號：台灣士林地方法院檢察署八十四年度
偵字第七六二一號），提起上訴，本院判決如左：
    主  文
上訴駁回。
    理  由
按刑事訴訟法第三百七十七條規定，上訴於第三審法院，非以判決違背法令為理由，
不得為之。是提起第三審上訴，應以原判決違背法令為理由，係屬法定要件。如果上
訴理由狀並未依據卷內訴訟資料，具體指摘原判決不適用何種法則或如何適用不當，
或所指摘原判決違法情事，顯與法律規定得為第三審上訴理由之違法情形，不相適合
時，均應認其上訴為違背法律上之程式，予以駁回。本件上訴意旨略稱：(一)上訴人係
委託黃秋龍要債，並出具委託書等，原審未依法調查，其調查職責未盡。(二)上訴人係
由堂兄江敏成陪同自動到案說明，承辦警員記載為在台北市○○街永樂市場查獲，
足見警察邀功心態，請傳訊警員林進源對質。原審均未置若罔聞，顯然違背法令。(三)
共同被告黃秋龍之自白與事實不符，且如勒贖二千萬元，豈有由上訴人及黃秋龍分得
二成四百萬元，而由劉鴻池等人分八成一千六百萬元之理﹖原判決據採為證據，亦違
論理及經驗法則云云。惟查原判決綜核卷內證據資料，認定上訴人有共同擄人勒贖犯
行，因而撤銷第一審關於黃秋龍及上訴人甲○○部分之判決，改判仍處上訴人甲○○
、黃秋龍共同意圖勒贖而擄人罪刑。已詳其調查證據之結果及其取捨證據認定之理
由；並說明上訴人甲○○與黃秋龍如何謀議及擄人勒贖，業經上訴人與黃秋龍分別於
警訊及檢察官偵查中自白不諱，所述情節均相符合，且經被害人江陳碧霞指述綦詳，
並經證人江尚哲、謝芳慶、吳美玉、徐舜華證述屬實。又有扣案之玩具手槍等可稽，
事證至為明確。上訴人所辯係為討債誤擄江陳碧霞云云，為事後翻異卸責之詞不足採
信，分別於判決理由內予以指駁，就形式上觀察，原判決並無違背法令情形。至原審
未就上訴人提出之債務委託書而為調查，其訴訟程序雖有未洽，惟依該委託書之記載
其債務人為陳盛營，且上訴人等共同擄江陳碧霞勒贖，犯行明確，已如前述；又上訴
人係自動投案或在永樂市場被捕，與本案無涉，縱加調查顯然於判決無影響，依刑事
訴訟法第三百八十條之規定，均不得為上訴之理由。再如何分贓，乃上訴人等內部約
定行為，原判決依證據認定，並無不合。次查採證認事乃事實審法院之職權，苟其證
據之取捨及事實之認定並不違背論理法則及經驗法則，即不容任意指為違法而執為適
法之第三審上訴理由。上訴意旨，置原判決之明白論斷於不顧，又未就原審採證認事
之職權行使，究竟如何違背法令﹖依據卷內訴訟資料為具體之指摘，仍執陳詞，否認
犯罪，乃單純事實上之爭執。又徒憑己意，漫指原判決不適用法則、法則適用不當及
調查職責未盡云云，殊不足以辨認原判決已具備違背法令之形式，應認其上訴為違背
法律上之程式，予以駁回。
據上論結，應依刑事訴訟法第三百九十五條前段，判決如主文。
中      華      民      國    八十六    年      四      月    二十三    日
                              最高法院刑事第四庭
                                  審判長法官  莊  來  成
                                        法官  曾  有  田
                                        法官  王  德  雲
                                        法官  謝  俊  雄
                                        法官  白  文  漳
      右正本證明與原本無異
                                              書  記  官
中      華      民      國    八十六    年      四      月    二十八    日
